【裁判字號】    99,易,274
【裁判日期】    990503
【裁判案由】    傷害
【裁判全文】
臺灣高雄地方法院刑事判決               99年度易字第274號
公  訴  人  臺灣高雄地方法院檢察署檢察官
被      告  乙○○
上列被告因傷害案件，經檢察官提起公訴（98年度偵字第36905
號），被告於準備程序中就被訴事實為有罪之陳述，本院裁定改
行簡式審判程序，並判決如下：
    主  文
乙○○犯傷害罪，處拘役肆拾日，如易科罰金，以新臺幣壹仟元
折算壹日。
    事實及理由
一、本件被告乙○○所犯非死刑、無期徒刑或最輕本刑有期徒刑
    三年以上之罪，亦非高等法院管轄第一審案件，且於準備程
    序進行中，被告先就被訴事實為有罪之陳述，經告知被告簡
    式審判程序之旨，並聽取檢察官、被告之意見後，本院裁定
    進行簡式審判程序，是本件之證據調查，依刑事訴訟法第27
    3 條之2 規定，不受同法第159 條第1 項、第161 條之2、
    第161 條之3 、第163 條之1 及第164 條至第170 條規定之
    限制，合先敘明。
二、本件犯罪事實及證據除引用如附件檢察官起訴書之記載外，
    證據部分並有被告於本院準備程序之自白為證。
三、核被告所為，係犯家庭暴力防治法第2 條第2 項、刑法第27
    7 條第1 項之家庭暴力傷害罪。爰審酌被告身為被害人甲○
    ○之父，竟仍出手傷害被害人甲○○，實有不該，又衡酌其
    犯罪動機、目的、手段、被害人甲○○因此所受之傷勢、生
    活狀況、智識程度，迄今尚未與被害人甲○○達成和解，獲
    得彼之原諒，暨其未曾因犯罪經法院判罪處刑，有臺灣高等
    法院被告前案紀錄表在卷可稽，素行尚佳，犯罪後猶能坦承
    犯行，態度尚稱良好等一切情狀，就所犯之罪，量處如主文
    所示之刑，並諭知易科罰金之折算標準，以示懲戒。
據上論斷，應依刑事訴訟法第273 條之1 第1 項、第299 條第1
項前段、第310 條之2 、第454 條第2 項，家庭暴力防治法第2
條第2 項，刑法第277 條第1 項、第41條第1 項前段，刑法施行
法第1 條之1 ，判決如主文。
本案經檢察官鄧怡君到庭執行職務。
中    華    民    國    99    年    5     月    3     日
              刑事第十七庭    法  官  余銘軒
以上正本證明與原本無異。
如不服本判決應於收受送達後10日內向本院提出上訴書狀，並應
敘述具體理由；如未敘述上訴理由者，應於上訴期間屆滿後20日
內向本院補提理由書（均須按他造當事人之人數附繕本）「切勿
逕送上級法院」。
中    華    民    國    99    年    5     月    5     日
                              書記官  吳書逸
附錄論罪科刑法條
中華民國刑法第277條
（普通傷害罪）
傷害人之身體或健康者，處 3 年以下有期徒刑、拘役或 1 千元
以下罰金。
犯前項之罪因而致人於死者，處無期徒刑或 7 年以上有期徒刑
；致重傷者，處 3 年以上 10 年以下有期徒刑。
附件
臺灣高雄地方法院檢察署檢察官起訴書
                                     98年度偵字第36905號
    被      告  乙○○  男  58歲（民國○○年○月○○日生）
                        住高雄市三民區市○○路383之2號10
                          樓之2
                        國民身分證統一編號：Ｚ000000000號
上列被告因家庭暴力之傷害案件，業經偵查終結，認為應該提起
公訴，茲敘述犯罪事實及證據並所犯法條如下：
        犯罪事實
一、乙○○與甲○○係父女，2 人具有家庭暴力防治法第3 條第
    3 款之家庭成員關係。乙○○於民國98年12月7 日晚上6 時
    許，駕駛自小客車搭載甲○○及孫子許祐寧前往河濱國小旁
    取甲○○之自小客車，途中因乙○○接獲女友電話要求立即
    前往會面，引起甲○○不滿，遂與乙○○發生爭執，乙○○
    竟基於傷害他人身體之犯意，先開啟車門將甲○○及許祐寧
    拉出車外後，見甲○○又要回到車內，即將甲○○壓在後座
    ，抓住甲○○頭髮，以拳頭毆打甲○○左臉頰及眼睛數下，
    致甲○○受有雙側臉頰散狀紅紫色瘀傷、右頸部散狀紅紫色
    瘀傷、左手小指點狀紅紫色瘀傷等傷害。
二、案經甲○○訴請偵辦。
        證據並所犯法條
一、證據清單與待證事實
┌──┬────────────┬────────────┐
│編號│證    據    名    稱    │待    證    事    實    │
├──┼────────────┼────────────┤
│1   │告訴人甲○○於偵訊時之指│上開全部犯罪事實。      │
│    │述                      │                        │
├──┼────────────┼────────────┤
│2   │證人許祐寧於偵訊時之證述│證人許祐寧目睹被告毆打告│
│    │                        │訴人之過程。            │
├──┼────────────┼────────────┤
│3   │高雄縣立鳳山醫院受理家庭│告訴人甲○○所受傷害。  │
│    │暴力事件驗傷診斷書1份   │                        │
└──┴────────────┴────────────┘
二、核被告乙○○所為，係犯刑法第277條第1項之傷害罪嫌。
三、依刑事訴訟法第251條第1項提起公訴。
    此    致
臺灣高雄地方法院
中    華    民    國    98    年    12   月     25    日
                              檢  察  官  丙 ○ ○
上正本證明與原本無異
中    華    民    國    98    年    12    月    31    日
                              書  記  官
附錄論罪科刑法條
中華民國刑法第277條
（普通傷害罪）
傷害人之身體或健康者，處3年以下有期徒刑、拘役或1千元以下
罰金。
犯前項之罪因而致人於死者，處無期徒刑或7年以上有期徒刑；
致重傷者，處3年以上10年以下有期徒刑。

司法院資訊處製作；財團法人民間司法改革基金會備份。
